# 土地承包经营权能否作为投资性房地产？

提问人：zhangyating 时间：2021-02-26 12:33:07
政府部门划了一块湖泊水域给我公司，并办理了不动产权证，权证类型为土地承包经营权， 20 年使用权利。我公司拟将这块湖泊水域开发成鱼塘，并出租给其他承包人，收取租金，我公司能否将这项资产作为投资性房地产核算？还是作为一项权利，作为无形资产核算？

回答人：chenyiwei
应作为无形资产核算，不可以作为投资性房地产。

提问人：zhangyating 时间：2021-03-01 10:25:00
谢谢陈老师，能不能再讲一下原因？是因为只是权利吗？

回答人：chenyiwei
土地承包权是特殊的，有专门法规可以规范，且可以流转，不同于一般的租赁使用权。